Inventaris van het archief van de Open Universiteit te Heerlen, (1977) 1981-1993
Nationaal Archief, Den Haag
Open Universiteit Heerlen
Open Universiteit
1977-1993
merendeel 1981-1993
O47
16.40 meter; 1005 inventarisnummers.
Normale geschreven, getypte en gedrukte documenten, geen bijzondere handschriften.
Nationaal Archief, Den Haag
Open Universiteit (OU), te Heerlen
Het archief bevat grote series vergaderstukken van de stichtingsraad, raad van bestuur, dagelijks bestuur en college van hoogleraren. Naast de vergaderstukken zijn er enkele series algemene-, onderwijs-, wetenschappelijke- en faculteitsjaarverslagen. Voorts bevat het archief stukken over het dagelijks functioneren van de Open Universiteit met de diverse studiecentra en een verzameling rapporten over verscheidene onderwerpen.
Archiefvorming
Geschiedenis van de archiefvormer
De Open Universiteit, als publiekrechtelijke zbo (zelfstandig bestuursorgaan) is met een eigen rechtspersoonlijkheid, bestaat sinds september 1984, toen de eerste studenten zich inschreven. Zij heeft echter een voorgeschiedenis die teruggaat tot het begin van de jaren zeventig. Na verscheidene rapporten, nota's en adviezen kwam de toenmalige minister van Onderwijs en Wetenschappen, Van Kemenade, in 1977 met de beleidsnota Open Universiteit in Nederland. Deze nota bracht een proces van voorbereiding op gang dat uiteindelijk leidde tot de Wet op de Open Universiteit die op 1 januari 1985 in werking trad. De Open Universiteit had toen al een periode van bijna drie jaar 'kwartier maken' achter de rug. In 1981 werd het hoofdkantoor in Heerlen gevestigd. Verspreid over Nederland en België zijn in de loop der jaren studiecentra opgericht.
De Open Universiteit werd opgericht om wetenschappelijk onderwijs te bieden aan iedereen die daarvoor de vereiste interesse en capaciteit heeft. Zij heeft als maatschappelijke taak het aanreiken van een tweede kans of tweede weg voor het volgen van hoger onderwijs aan volwassenen die daar eerder niet aan zijn toegekomen. De Open Universiteit maakt hoger onderwijs voor velen toegankelijk door het ontbreken van formele toelatingseisen, een groot aantal vrijheidsgraden (plaats, tijd en tempo) en een zorgvuldig ontwikkeld didactisch model voor begeleidde zelfstudie.
Geschiedenis van het archiefbeheer
Met betrekking tot de geschiedenis van het archiefbeheer is in het archief niets terug te vinden. Rondom het archiefbeheer is er in 2009 een Mandaatbesluit 2009 en een Regeling archiefbeheer 2009 vastgesteld, waarin taken en bevoegdheden zijn vastgelegd. In het mandaatbesluit is de directeur Facilitair Bedrijf belast met de zorg voor het archief en in de regeling is dit nader uitgewerkt.
Omdat de faculteiten zelfstandig zijn is het archief van de Open Universiteit niet compleet: de faculteiten beheren hun archieven zelf.
De verwerving van het archief
Het archief is krachtens bepalingen van de Archiefwet overgebracht.
Inhoud en structuur van het archief
14.04; 2.14
Inhoud
De OU is officieel geopend door Hare majesteit de Koningin op 26 september 1984. Omdat de OU een nieuwe onderwijsinstelling is in Nederland is samenwerking gezocht in binnen- en buitenland. In het archief zijn vele rapporten aanwezig. Daarnaast grote series vergaderstukken van de stichtingsraad, raad van bestuur (voorheen stichtingsraad), dagelijks bestuur en college van hoogleraren. De vergaderstukken van het dagelijks bestuur zijn opgesplitst in besluitvormend, opiniërend en vergaderingen rondom personele zaken. Naast de vergaderstukken zijn er enkele series algemene-, onderwijs-, wetenschappelijke- en faculteitsjaarverslagen aangetroffen.
De OU had voor de centrale vestiging Heerlen gekozen met daarnaast 18 studiecentra verspreid over het land. Van het ontstaan en het functioneren zijn stukken aanwezig.
Binnen de OU is een onderwijs technologisch innovatie centrum (OTIC) waar onderzoek wordt verricht naar onderwijs technologische vernieuwingen ten behoeve van het open, hoger afstandsonderwijs. De rapporten van OTIC vormen een onderdeel van het archief.
Selectie en vernietiging
Ongeveer 1500 strekkende meter archief is opgeslagen in de depots van de AllBidigit Group. Van deze 1500 strekkende meter was ongeveer 45 strekkende meter van 1992 of eerder. Gekozen is voor overbrenging van de archiefbescheiden welke ouder zijn dan 20 jaar. De omvang van dit deel was ongeveer 45 strekkende meter. In het voorjaar van 2013 is het geïnventariseerde archief overgedragen aan het Nationaal Archief.
Voor de selectie voor en vernietiging is uitgegaan van het principe dat de werkwijze van de organisatie gereconstrueerd moet kunnen worden. Daarbij is tevens rekening gehouden met cultuur-historische aspecten.
Er heeft nog niet eerder selectie en vernietiging plaatsgevonden vanwege het feit dat er geen goedgekeurde selectielijst aanwezig is. De procedure tot vaststelling is eind 2012 opgestart.
Aanvullingen
Het bewerkte archief is een deel van de ruim 1500 strekkende meter archief dat in het depot staat bij de AllBidigit Group. In overleg met het Nationaal Archief en de OU zal nog besloten worden wat met de overige stukken zal worden gedaan.
Ordening van het archief
De ordening van het na de bewerking is ingedeeld in stukken van algemene aard, zoals notulen van de vergaderingen van het College van Bestuur, jaarverslagen en publicaties, stukken over bijzondere onderwerpen zoals het ontstaan van de Open Universiteit, bestuur, samenwerking, financiën, personeel en stukken over de taakuitvoering waar het onderwijs geven terug te vinden is en student gerelateerde zaken.
Aanwijzingen voor de gebruiker
Openbaarheidsbeperkingen
Volledig openbaar.
Materiële beperkingen
Het archief kent geen beperkingen voor het raadplegen van stukken als gevolg van slechte materiële staat.
Aanvraaginstructie
Openbare archiefstukken kunnen online worden aangevraagd en gereserveerd. U kunt dit ook via de terminals in de studiezaal van het Nationaal Archief doen. Om te kunnen reserveren dient u de volgende stappen te volgen:
U maakt een profiel aan op www.gahetna.nl, en logt vervolgens in
Via de archiefinventaris (alleen de beschrijvingen met rode nummers) selecteert u het gewenste archiefstuk door op de knop 'Reserveren' te klikken
In het volgende scherm geeft u aan op welke dag u het archiefstuk wilt inzien
Indien u zich bevindt in de studiezaal en een tafelnummer heeft ontvangen kunt u dit nummer vermelden. Als u geen tafelnummer heeft kunt u tafelnummer 777 laten staan
Vervolgens bevestigt u uw reservering door deze te versturen.
Verwant materiaal
Beschikbaarheid van kopieën
De inventarisnummers van dit archief zijn niet in kopievorm beschikbaar.
Beschrijving van de series en archiefbestanddelen
- Stukken van algemene aard, A
  - Notulen, A.1
    - Stichtingsraad, A.1.01
      - Notulen van de vergaderingen van de Stichtingsraad, met agenda's en bijlagen., 1982-1985.; 1-14; 14 omslagen
        - 1982 januari-november 18, 1
        - 1982 november 25-december 20, 2
        - 1983 maart 31, 3
        - 1983 april 29, 4
        - 1983 juni 23, 5
        - 1983 september 16, 6
        - 1983 oktober-december, 7
        - 1984 januari 18, 8
        - 1984 maart 23-mei 18, 9
        - 1984 juni 29, 10
        - 1984 augustus 15-november 14, 11
        - 1984 december, 12
        - 1985 januari-april, 13
        - 1985 augustus, 14
    - College van Bestuur besluitvormend, A.1.02
      - Notulen van de besluitvormende vergaderingen van het College van Bestuur, met agenda's en bijlagen., 1982-1991; 15-182; 168 omslagen
        - 1982 januari-april, 15
        - 1982 oktober, 16
        - 1982 november, 17
        - 1982 december, 18
        - 1983 januari, 19
        - 1983 februari, 20
        - 1983 maart, 21
        - 1983 april, 22
        - 1983 mei-juni, 23
        - 1983 juli, 24
        - 1983 augustus, 25
        - 1983 september, 26
        - 1983 oktober 3, 27
        - 1983 oktober 10-31, 28
        - 1983 november 7, 29
        - 1983 november 14-28, 30
        - 1983 december, 31
        - 1984 januari, 32
        - 1984 februari, 33
        - 1984 maart-september, 34
        - 1984 oktober-december, 35
        - 1985 januari-februari, 36
        - 1985 maart-april, 37
        - 1985 mei, 38
        - 1985 juni, 39
        - 1985 juli, 40
        - 1985 augustus, 41
        - 1985 september, 42
        - 1985 oktober, 43
        - 1985 november, 44
        - 1985 december, 45
        - 1988 april 11, 46
        - 1988 mei 30, 47
        - 1988 juni 6, 48
        - 1988 juni 13, 49
        - 1988 juni 20, 50
        - 1988 juni 27, 51
        - 1988 juli 6, 52
        - 1988 juli 11, 53
        - 1988 juli 18, 54
        - 1988 augustus 1, 55
        - 1988 augustus 8, 56
        - 1988 augustus 15, 57
        - 1988 augustus 22, 58
        - 1988 augustus 29, 59
        - 1988 september 5, 60
        - 1988 september 12, 61
        - 1988 september 19, 62
        - 1988 september 26, 63
        - 1988 oktober 3, 64
        - 1988 oktober 10, 65
        - 1988 oktober 17, 66
        - 1988 oktober 24, 67
        - 1988 oktober 31, 68
        - 1988 november 7, 69
        - 1988 november 14, 70
        - 1988 november 21, 71
        - 1988 november 28, 72
        - 1988 december 5, 73
        - 1988 december 12, 74
        - 1988 december 19, 75
        - 1989 januari 9, 76
        - 1989 januari 12, 77
        - 1989 januari 16, 78
        - 1989 januari 23, 79
        - 1989 januari 30, 80
        - 1989 februari 13, 81
        - 1989 februari 16, 82
        - 1989 februari 20, 83
        - 1989 februari 27, 84
        - 1989 maart 6, 85
        - 1989 maart 13, 86
        - 1989 maart 20, 87
        - 1989 april 3, 88
        - 1989 april 10, 89
        - 1989 april 17, 90
        - 1989 april 24, 91
        - 1989 april 28, 92
        - 1989 mei 1, 93
        - 1989 mei 8, 94
        - 1989 mei 11, 95
        - 1989 mei 18, 96
        - 1989 mei 22, 97
        - 1989 mei 25, 98
        - 1989 mei 29, 99
        - 1989 juni 1, 100
        - 1989 juni 5, 101
        - 1989 juni 8, 102
        - 1989 juni 12, 103
        - 1989 juni 15, 104
        - 1989 juni 19, 105
        - 1989 juni 26, 106
        - 1989 juni 29, 107
        - 1989 juli 3, 108
        - 1989 juli 5, 109
        - 1989 juli 10, 110
        - 1989 juli 13, 111
        - 1989 augustus 21, 112
        - 1989 augustus 28, 113
        - 1989 september 4, 114
        - 1989 september 11, 115
        - 1989 september 18, 116
        - 1989 september 25, 117
        - 1989 oktober 2, 118
        - 1989 oktober 9, 119
        - 1989 oktober 16, 120
        - 1989 oktober 23, 121
        - 1989 november 1, 122
        - 1989 november 6, 123
        - 1989 november 13, 124
        - 1989 november 20, 125
        - 1989 november 27, 126
        - 1989 december 4, 127
        - 1989 december 11, 128
        - 1989 december 18, 129
        - 1990 januari 11, 130
        - 1990 januari 18, 131
        - 1990 januari 25, 132
        - 1990 februari 1, 133
        - 1990 februari 8, 134
        - 1990 februari 12, 135
        - 1990 februari 22, 136
        - 1990 maart 1, 137
        - 1990 maart 8, 138
        - 1990 maart 15, 139
        - 1990 maart 22, 140
        - 1990 maart 29, 141
        - 1990 april 12, 142
        - 1990 april 19, 143
        - 1990 april 26, 144
        - 1990 mei 3, 145
        - 1990 mei 10, 146
        - 1990 mei 17, 147
        - 1990 mei 31, 148
        - 1990 juni 21, 149
        - 1990 juni 28, 150
        - 1990 juni 14, 151
        - 1990 juli 27, 152
        - 1990 augustus 9, 153
        - 1990 augustus 16, 154
        - 1990 augustus 23, 155
        - 1990 september 13, 156
        - 1990 september 20, 157
        - 1990 september 27, 158
        - 1990 oktober 4, 159
        - 1990 oktober 11, 160
        - 1990 oktober 18, 161
        - 1990 oktober 22, 162
        - 1990 november 1, 163
        - 1990 november 15, 164
        - 1990 november 22, 165
        - 1990 november 29, 166
        - 1990 december 6, 167
        - 1991 januari 10, 168
        - 1991 januari 17, 169
        - 1991 januari 24, 170
        - 1991 januari 31, 171
        - 1991 februari 7, 172
        - 1991 februari 14, 173
        - 1991 februari 21, 174
        - 1991 februar 28, 175
        - 1991 maart 4, 176
        - 1991 maart 14, 177
        - 1991 maart 21, 178
        - 1991 maart 28, 179
        - 1991 april 4, 180
        - 1991 april 15, 181
        - 1991 april 25, 182
    - College van Bestuur vertrouwelijk, A.1.03
      - Notulen van de besluitvormende vergadering van het College van Bestuur, met agenda's en bijlagen., 1988-1991; 183-319; 138 omslagen
        - 1988 januari 11, 183
        - 1988 januari 18, 184
        - 1988 januari 25, 185
        - 1988 februari 1, 186
        - 1988 februari 8, 187
        - 1988 februari 22, 188
        - 1988 februari 29, 189
        - 1988 maart 7, 190
        - 1988 maart 14, 191
        - 1988 maart 21, 192
        - 1988 maart 28, 193
        - 1988 april 11, 194
        - 1988 april 18, 195
        - 1988 april 25, 196
        - 1988 mei 2, 197
        - 1988 mei 16, 198
        - 1988 mei 24, 199
        - 1988 juni 6, 200
        - 1988 juni 13, 201
        - 1988 juni 20, 202
        - 1988 juni 27, 203
        - 1988 juli 4, 204
        - 1988 juli 25, 205
        - 1988 augustus 1, 206
        - 1988 augustus 8, 207
        - 1988 augustus 22, 208
        - 1988 augustus 29, 209
        - 1988 september 5, 210
        - 1988 september 12, 211
        - 1988 september 19, 212
        - 1988 september 26, 213
        - 1988 oktober 3, 214
        - 1988 oktober 10, 215
        - 1988 oktober 17, 216
        - 1988 oktober 24, 217
        - 1988 oktober 31, 218
        - 1988 november 7, 219
        - 1988 november 21, 220
        - 1988 november 28, 221
        - 1988 december 5, 222
        - 1988 december 12, 223
        - 1988 december 19, 224
        - 1989 januari 9, 225
        - 1989 januari 16, 226
        - 1989 januari 23, 227
        - 1989 januari 30, 228
        - 1989 februari 13, 229
        - 1989 februari 20, 230
        - 1989 februari 27, 231
        - 1989 maart 6, 232
        - 1989 maart 13, 233
        - 1989 maart 20, 234
        - 1989 april 3, 235
        - 1989 april 10, 236
        - 1989 april 17, 237
        - 1989 april 24, 238
        - 1989 mei 1, 239
        - 1989 mei 11, 240
        - 1989 mei 18, 241
        - 1989 mei 22, 242
        - 1989 mei 29, 243
        - 1989 juni 5, 244
        - 1989 juni 12, 245
        - 1989 juni 19, 246
        - 1989 juni 26, 247
        - 1989 juli 3, 248
        - 1989 juli 10, 249
        - 1989 augustus 21, 250
        - 1989 augustus 28, 251
        - 1989 september 4, 252
        - 1989 september 11, 253
        - 1989 september 18, 254
        - 1989 september 22, 255
        - 1989 oktober 2, 256
        - 1989 oktober 9, 257
        - 1989 oktober 16, 258
        - 1989 oktober 23, 259
        - 1989 november 1, 260
        - 1989 november 6, 261
        - 1989 november 13, 262
        - 1989 november 20, 263
        - 1989 november 27, 264
        - 1989 december 4, 265
        - 1989 december 11, 266
        - 1989 december 18, 267
        - 1990 januari 11, 268
        - 1990 januari 18, 269
        - 1990 januari 25, 270
        - 1990 februari 1, 271
        - 1990 februari 8, 272
        - 1990 februari 12, 273
        - 1990 februari 22, 274
        - 1990 maart 1, 275
        - 1990 maart 8, 276
        - 1990 maart 15, 277
        - 1990 maart 22, 278
        - 1990 maart 29, 279
        - 1990 april 5, 280
        - 1990 april 12, 281
        - 1990 april 19, 282
        - 1990 april 26, 283
        - 1990 mei 3, 284
        - 1990 mei 10, 285
        - 1990 mei 17, 286
        - 1990 mei 31, 287
        - 1990 juni 14, 288
        - 1990 juni 21, 289
        - 1990 juni 28, 290
        - 1990 augustus 2, 291
        - 1990 augustus 9, 292
        - 1990 augustus 16, 293
        - 1990 augustus 23, 294
        - 1990 augustus 30, 295
        - 1990 september 13, 296
        - 1990 september 20, 297
        - 1990 september 27, 298
        - 1990 oktober 4, 299
        - 1990 oktober 11, 300
        - 1990 oktober 18, 301
        - 1990 oktober 22, 302
        - 1990 november 1, 303
        - 1990 november 15, 304
        - 1990 november 22, 305
        - 1990 november 29, 306
        - 1990 december 6, 307
        - 1990 december 20, 308
        - 1991 januari 10, 309
        - 1991 januari 17, 310
        - 1991 januari 24, 311
        - 1991 januari 31, 312
          Zonder bijlagen
        - 1991 februari 7, 313
        - 1991 februari 14, 314
        - 1991 februari 21, 315
        - 1991 maart 21, 316
        - 1991 maart 28, 317
        - 1991 april 4, 318
        - 1991 april 25, 319
    - College van Bestuur opiniërend, A.1.04
      - Notulen 'Opiniërend' van de vergaderingen van het College van Bestuur, met agenda's en bijlagen., 1983-1985; 320-331; 12 omslagen
        - 1983 januari-mei, 320
        - 1983 juni-augustus, 321
        - 1983 september, 322
        - 1983 oktober-november, 323
        - 1983 december, 324
        - 1984 januari 3, 325
        - 1984 januari 9-30, 326
        - 1984 februari 13-mei 29, 327
        - 1984 juni, 328
        - 1984 juli-augustus, 329
        - 1984 september-december, 330
        - 1985 januari-mei 7, 331
    - College van Bestuur informatief, A.1.05
      - Notulen 'Informatief' van de vergaderingen van het College van Bestuur van de Open Universiteit, met agenda's en bijlagen., 1983-1985; 332-348; 17 omslagen
        - 1983 januari-april, 332
        - 1983 mei-juni, 333
        - 1983 juli-augustus, 334
        - 1983 september-oktober, 335
        - 1983 november-december, 336
        - 1984 januari-decembe, 337
          Inclusief handgeschreven notulen
        - 1984 april 16-juni 5, 338
        - 1985 januari-februari, 339
        - 1985 maart, 340
        - 1985 mei, 341
        - 1985 juni, 342
        - 1985 juli, 343
        - 1985 augustus, 344
        - 1985 september, 345
        - 1985 oktober, 346
        - 1985 november, 347
        - 1985 december, 348
    - College van Bestuur personele vergaderingen, A.1.06
      - Notulen van de personele vergaderingen van het College van Bestuur, met agenda's en bijlagen., 1984-1991; 349-435; 87 omslagen
        - 1984, 349
        - 1989 april 10, 350
        - 1989 april 17, 351
        - 1989 april 24, 352
        - 1989 mei 1, 353
        - 1989 mei 11, 354
        - 1989 mei 18, 355
        - 1989 mei 22, 356
        - 1989 mei 29, 357
        - 1989 juni 12, 358
        - 1989 juni 19, 359
        - 1989 juni 26, 360
        - 1989 juli 3, 361
        - 1989 juli 10, 362
        - 1989 augustus 21, 363
        - 1989 augustus 28, 364
        - 1989 september 4, 365
        - 1989 september 11, 366
        - 1989 september 18, 367
        - 1989 september 25, 368
        - 1989 oktober 2, 369
        - 1989 oktober 9, 370
        - 1989 oktober 16, 371
        - 1989 oktober 23, 372
        - 1989 november 1, 373
        - 1989 november 6, map 1, 374
        - 1989 november 6, map 2, 375
        - 1989 november 13, 376
        - 1989 november 20, 377
        - 1989 november 27, 378
        - 1989 december 4, 379
        - 1989 december 11, 380
        - 1989 december 18, 381
        - 1990 januari 11, 382
        - 1990 januari 18, 383
        - 1990 januari 25, 384
        - 1990 februari 1, 385
        - 1990 februari 8, 386
        - 1990 februari 12, 387
        - 1990 februari 22, 388
        - 1990 maart 1, 389
        - 1990 maart 8, 390
        - 1990 maart 15, 391
        - 1990 maart 22, 392
        - 1990 maart 29, 393
        - 1990 april 5, 394
        - 1990 april 12, 395
        - 1990 april 19, 396
        - 1990 april 26, 397
        - 1990 mei 3, 398
        - 1990 mei 10, 399
        - 1990 mei 17, 400
        - 1990 mei 31, 401
        - 1990 juni 14, 402
        - 1990 juni 21, 403
        - 1990 juni 28, 404
        - 1990 augustus 2, 405
        - 1990 augustus 9, 406
        - 1990 augustus 16, 407
        - 1990 augustus 23, 408
        - 1990 augustus 30, 409
        - 1990 september 13, 410
        - 1990 september 20, 411
        - 1990 september 27, 412
        - 1990 oktober 4, 413
        - 1990 oktober 11, 414
        - 1990 oktober 18, 415
        - 1990 oktober 22, 416
        - 1990 november-december, 417
        - 1990 november 1, 418
        - 1990 november 15, 419
        - 1990 november 22, 420
        - 1990 november 29, 421
        - 1990 december 6, 422
        - 1990 december 20, 423
        - 1991 januari 10, 424
        - 1991 januari 17, 425
        - 1991 januari 24, 426
        - 1991 januari 31, 427
        - 1991 februari 7, 428
        - 1991 februari 14, 429
        - 1991 februari 21, 430
        - 1991 maart 14, 431
        - 1991 maart 21, 432
        - 1991 maart 28, 433
        - 1991 april 4, 434
        - 1991 april 25, 435
    - College van Hoogleraren, A.1.07
      - Notulen van de vergaderingen van het College van Hoogleraren, met agenda's en bijlagen., 1983-1993; 436-463; 28 omslagen
        - 1983, 436
        - 1984, 437
        - 1985, 438
        - 1986 januari-mei, 439
        - 1986 juni -december, 440
        - 1987, 441
        - 1988, 442
        - 1989, 443
        - 1990, 444
        - 1991 januari-maart, 445
        - 1991 april-juni, 446
        - 1991 september, 447
        - 1991 oktober, 448
        - 1991 november, 449
        - 1991 december, 450
        - 1992 januari, 451
        - 1992 maart, 452
        - 1992 april, 453
        - 1992 juni, 454
        - 1992 september, 455
        - 1992 okober, 456
        - 1993 januari 25, 457
        - 1993 maart 8, 458
        - 1993 april 5, 459
        - 1993 mei 10, 460
        - 1993 juni 14, 461
        - 1993 november 16, 462
        - 1993 december 14, 463
    - Managementteam Economische wetenschappen, A.1.08
      - Notulen van de vergaderingen van het managementteam Economische Wetenschappen, met agenda's en bijlagen., 1991-1993; 464-478; 15 omslagen
        - 1991 juni -oktober 10, 464
        - 1991 oktober 24-december 5, 465
        - 1992 januari, 466
        - 1992 februari-april, 467
        - 1992 mei-juni, 468
        - 1992 juli, 469
        - 1992 augustus, 470
        - 1992 september, 471
        - 1992 oktober, 472
        - 1992 november, 473
        - 1992 december, 474
        - 1993 januari-februari, 475
        - 1993 maart-mei, 476
        - 1993 juni-augustus, 477
        - 1993 september-december, 478
    - Stafoverleg Economische wetenschappen, A.1.09
      - Notulen van de vergaderingen van het stafoverleg Economische Wetenschappen, met agenda's en bijlagen., 1990-1992; 479-488; 10 omslagen
        - 1990 januari-maart, 479
        - 1990 april-mei, 480
        - 1990 juni-augustus, 481
        - 1990 september-december, 482
        - 1991 januari, 483
        - 1991 februari-maart, 484
        - 1991 april-december, 485
        - 1992 februari-mei, 486
        - 1992 juni-juli, 487
        - 1992 september-december, 488
    - Overleg van het College van Bestuur met de hoofden van dienst, A.1.10
      - Notulen van de vergaderingen van het College van Bestuur met alle hoofden van dienst (informatief)., 1983-1984; 489-491; 3 omslagen
        - 1983 januari-september, 489
        - 1983 oktober-december, 490
        - 1984 mei, 491
  - Correspondentie, A.2
    - Ingekomen en uitgegane correspondentie van de Stichtingsraad., 1982-1983; 492-493; 2 omslagen
      - 1982 mei - december, 492
      - 1983, 493
    - Ingekomen en uitgegane correspondentie met andere onderwijsinstellingen met betrekking tot de voorlichtingsbijeenkomsten van het College van Bestuur van de Open Universiteit., 1982; 494